臺灣基隆地方法院刑事判決　　　　　　　　　　　　　　九十年度易字第五二○號
　　公　訴　人　臺灣基隆地方法院檢察署檢察官
　　被　　　告　甲○○
　　　　　　　　丙○○
右列被告因竊盜案件，經檢察官提起公訴（九十年度偵字第三二一二號），本院判決
如左：
    主  文
甲○○共同連續竊盜，累犯，處有期徒刑壹年。
丙○○共同連續竊盜，處有期徒刑壹年。
鑰匙貳支均沒收。
    事  實
一、甲○○曾於民國八十六年間犯竊盜罪，經臺灣臺北地方法院判處有期徒刑十月，
    緩刑三年確定（緩刑宣告後經撤銷），復於八十八年間再犯竊盜罪，經臺灣澎湖
    地方法院判處有期徒刑八月確定，二件接續執行，於九十年三月十四日執行完畢
    ；丙○○曾於七十九年間犯竊盜罪，經臺灣板橋地方法院判處有期徒刑六月，緩
    刑三年，緩刑期中付保護管束確定（緩刑宣告後經撤銷），又於八十年間再犯竊
    盜罪，經臺灣板橋地方法院判處有期徒刑三月，另妨害自由罪部分處拘役三十日
    ，於八十三年六月二十八日執行完畢，再於八十三年間犯麻醉藥品管理條例案件
    ，經臺灣板橋地方法院判處有期徒刑四月，如易科罰金以三百元折算一日確定，
    於八十四年五月十七日易科罰金執行完畢（不構成累犯）；均不知悔改。甲○○
    、丙○○二人均曾任職於丁○○所經營之清金海產行，甲○○於九十年五月初任
    職，五月底離職，丙○○於八十九年三月間任職，至九十年七月三日離職。丙○○因業務關係，熟知丁○○所經營之清金海產行及天廚冷凍螃蟹有限公司（下稱
    天廚公司）所購入進口之魚貨海產，均置放於基隆市○○○路三一○號滿城冷凍
    公司之冷凍倉庫貨櫃內，而丙○○因業務之便，持有該冷凍庫貨櫃及清金海產行
    用以運送魚貨海產之Ｋ九—四二一七號自用小貨車鑰匙。詎丙○○因缺錢花用，
    乃向甲○○提議一同行竊，二人決定駕駛上開自用小貨車至滿城冷凍公司竊取海
    產，以掩人耳目，使人誤為係清金海產行派員前往取貨，並由甲○○承租冷凍櫃
    置放贓物，及尋找買主，謀議既定，即由丙○○先利用不知情之人打造冷凍庫貨
    櫃及上開自用小貨車鑰匙，並由甲○○向位於基隆市○○○路三三四號之瑞基漁
    業公司承租冷凍櫃。丙○○及甲○○共同意圖為自己不法之所有，基於竊盜之概
    括犯意聯絡，自九十年七月四日凌晨起至同年月二十六日凌晨二時許止，先後約
    十次，由丙○○持預先打造之鑰匙開啟並駕駛上開自用小貨車搭載甲○○至滿城
    冷凍公司（使用汽車係竊取車內汽油），並持預先打造之鑰匙開啟清金海產行向
    滿城冷凍公司承租之貨櫃，共同接續竊取貨櫃內之鱈魚、明蝦、干貝、蝦仁等魚
    貨海產，並搬運至上開自用小貨車上，再駕駛該小貨車至瑞基漁業公司之冷凍倉
    庫，將竊得之海產藏放，再將該小貨車駛回原來停車地點，而竊取車內汽油（起
    訴書漏載竊取車內汽油），或竊取後由甲○○出面以低價售予「大帆食品行」負
    責人許純昌（警局漏未移送，公訴人未偵辦）或由甲○○、丙○○二人一同至基
    隆市○○○路果菜市場販售予不特定人。二人總計竊取海產得手約十次，其價值
    總計新臺幣（下同）四百零七萬八千零六十元（詳如附表，其中清金海產行部分
    為三百四十八萬八千四百六十元，另天廚公司部分為五十八萬九千六百元），販
    賣所得均由二人朋分花用（起訴書記載為獲得贓款計約六十餘萬元）。嗣於九十
    年七月二十六日十四時許，丁○○前往滿城冷凍公司取貨時發現失竊報警，經警
    在瑞基漁業公司查獲丙○○及甲○○藏放尚未出售之鱈魚三十箱、蝦頭五十九箱
    （約值十七萬元，業已發還丁○○，由丁○○之妻弟陳吉祥代領）及扣得瑞基漁
    業公司付貨條七張（其中六張由甲○○簽名，一張由丙○○簽名），始悉上情。
二、案經丁○○訴由基隆市警察局第二分局報告臺灣基隆地方法院檢察署檢察官偵查
    起訴。
    理　由
一、右揭事實，業據被告丙○○迭於警訊、偵訊及本院審理時供承不諱，被告甲○○
    則對於被告丙○○提議一同行竊，由其向瑞基漁業公司承租冷凍櫃並尋找買主等
    事實供認不諱，惟矢口否認有何竊盜犯行，並辯稱：其沒有去偷，其只負責找冷
    凍庫及銷贓，其都是在附近等丙○○，由丙○○前往冷凍廠偷取漁貨後，其再與
    丙○○一同至瑞基漁業公司寄藏云云。經查：
    （一）被告甲○○於本院審理時自承：係被告丙○○提議偷竊（本院九十一年五
          月七日審判筆錄）等語，核與被告丙○○供稱：「都是我和甲○○先到該
          公司（指清金海產行）停放貨車的地方，以先前在公司我私下預留的公司
          貨車鑰匙開啟Ｋ九—四二一七號自用小貨車附載甲○○前往公司倉庫共同
          偷搬漁貨，．．．，我們都是把竊得之漁貨先儲放在瑞基冷凍庫藏放，聯
          絡許純昌來瑞基冷凍庫取貨，或者直接到基隆市果菜市場賤賣」（警卷九
          十年七月二十九日訊問筆錄）、「（問：誰先提議去偷）我」（偵查卷九
          十年八月二十日訊問筆錄）、「我們二人是從頭到尾都一起做，他（指被
          告甲○○）也有一起進去搬那些東西，我一個人不可能搬動」（本院九十
          年十月十一日訊問筆錄）、「是我與甲○○去搬運的，因為甲○○之前有
          犯過竊盜案件，他要我扛下來，且他還警告過我，要我不要供他出來，且
          魚貨那麼多我一個人不可能搬運，．．．，被告甲○○要我替他扛罪，並
          說如果不從要找人找我麻煩」等詞相符，且經本院安排被告丙○○至法務
          部調查局測謊，被告丙○○自白稱：案發時係其與甲○○進入清金冷凍庫
          搬漁貨等語，此有該局九十一年一月十四日調科參字第○九一○○○一一
          八八○號測謊報告書及所附被告丙○○自述狀各一紙在卷可參，參以被告
          竊取之漁貨市價高達四百零七萬八千零六十元，本院認單憑被告丙○○一
          人之力，難以悉數將漁貨自滿城冷凍公司之倉庫搬至上開自用小貨車，再
          自該小貨車卸下搬至瑞基漁業公司之倉庫，足認被告甲○○確有與被告黃
          怡平共同至滿城冷凍公司竊取清金海產行及天廚公司存放之漁貨。此外，
          復有基隆市警察局第二分局扣押物品目錄表、瑞基漁業公司之付貨條七張
          （被告丙○○簽名一張、甲○○簽名六張）、贓物認領保管收據及照片四
          幀在卷可稽，足見被告二人確有竊盜犯行。被告丙○○雖嗣後改稱：渠係
          一個人去搬運的，甲○○只負責找冷凍庫及銷贓等語，顯係事後迴護被告
          甲○○之詞，不足採信。
    （二）又目擊證人即滿城冷凍公司之會計乙○○於警訊時證稱：「（問：妳於何
          時、何地看見竊案嫌疑人）我是在九十年七月二十六日凌晨二時三十分，
          在我們滿城冷凍公司門口看見的。當時我正要進入辦公室拿東西，剛好看
          見二名男子開著車門印有清金海產行小型貨車進入本公司，待我出辦公室
          時，該二名男子已將車停在漁貨裝卸區並下車進入電梯內，身高較高之男
          子與清金海產行之員工甲○○相似」（警卷九十年七月二十七日訊問筆錄
          ）等語，復於本院審理時結證稱：「我當晚看到的人有兩個人，一個的身
          材是比較老，留平頭，另一個比較像庭上被告甲○○，．．．，我當天確
          定是有看到甲○○與另一個上了年紀的人去搬運漁貨」（本院九十年十二
          月六日訊問筆錄）等情，足證被告甲○○於九十年七月二十六日凌晨二時
          三十分許，確有進入滿城冷凍公司竊取漁貨。
    （三）參以本院將被告甲○○送法務部調查局進行測謊鑑定，其鑑定結果略以：
          甲○○稱其未曾進入清金冷凍庫搬漁貨；案發時其未與丙○○進入清金冷
          凍庫搬漁貨等，均呈情緒波動反應，研判有說謊，有該局九十一年一月十
          四日調科參字第○九一○○○一一八八○號測謊報告書在卷足憑，足徵被
          告甲○○確有參與本件竊盜犯行。
　　（四）綜上所述，被告丙○○、甲○○確有共同為本件竊盜犯行，被告甲○○上
　　　　　開辯解，顯係事後卸責之詞，不足採信。本件事證明確，被告二人犯行均
　　　　　堪以認定，應依法論科。
二、按使用竊盜，固不處罰，但消耗車內汽油，圖利自己，與竊盜行為無異，故消耗
    汽油部分，應可成立竊盜罪。核被告甲○○、丙○○所為，均係犯刑法第三百二
    十條第一項之竊盜罪。渠等使用被害人清金海產行汽車，用以接續竊盜海產，渠
    等竊取車內汽油與竊盜海產間係一竊盜行為之數動作，為接續犯，只成立單純一
    罪，渠等就所犯竊盜罪之間，具有犯意聯絡及行為分擔，均應論以共同正犯。又
    渠等先後多次犯行，時間緊接，犯罪構成要件相同，顯係基於概括犯意反覆為之
    ，為連續犯，均應依刑法第五十六條規定，以一竊盜罪論，並加重其刑。起訴書
    就被告二人消耗上開自用小貨車內汽油之事實，漏未記載，惟該部分與起訴部分
    有接續犯實質上一罪、連續犯裁判上一罪之關係，為起訴效力所及，本院得併予
    審理，在此敘明。又查被告甲○○曾於八十六年間犯竊盜罪，經臺灣臺北地方法
    院判處有期徒刑十月，緩刑三年確定（緩刑宣告後經撤銷），復於八十八年間再
    犯竊盜罪，經臺灣澎湖地方法院判處有期徒刑八月確定，二件接續執行，於九十
    年三月十四日執行完畢，有臺灣高等法院被告全國前案紀錄表及臺灣基隆地方法
    院檢察署刑案資料查註紀錄表在卷可稽，其於五年以內再犯本件有期徒刑以上之
    罪，為累犯，應依刑法第四十七條規定遞加重其刑。爰審酌被告甲○○、被告丙○○均有竊盜前科，犯罪之手段、目的，竊取漁貨市價高達四百零七萬餘元，及
    犯後態度等一切情狀，量處如主文所示之刑，以示懲儆。至鑰匙二支，為被告丙○○所有供犯罪所用之物，並未扣案，雖被告丙○○供稱丟棄於基隆市○○○路
    之排水溝內，惟尚無證據證明該鑰匙二支業已滅失，併依刑法第三十八條第一項
    第二款之規定宣告沒收。
據上論斷，應依刑事訴訟法第二百九十九條第一項前段，刑法第二十八條、第五十六
條、第三百二十條第一項、第四十七條、第三十八條第一項第二款，罰金罰鍰提高標
準條例第一條，判決如主文。
本案經檢察官吳佳齡到庭執行職務。
中　　　華　　　民　　　國　　九十一　　年　　　五　　　月　　二十二　　日
                                    臺灣基隆地方法院刑事第二庭
                                        法　官　鄭　景　文
右正本證明與原本無異。
對於本件判決如有不服，應於收受送達後十日內，向本院提出上訴書狀，上訴於臺灣
高等法院，並按他造當事人之人數附具繕本。
                  書記官  施　鴻　均
中　　　華　　　民　　　國　　九十一　　年　　　五　　　月　　二十二　　日
附錄論罪法條：
刑法第三百二十條第一項
　　意圖為自己或第三人不法之所有，而竊取他人之動產者，為竊盜罪，處五年以下
　　有期徒刑、拘役或五百元以下罰金。
